# 应收账款中单项计提的实际操作

提问人：chenyiwei 时间：2018-03-29 19:20:28
实际操作中应根据每个案例的具体情况确定需取得的证据，很难一概而论。如果取得的是债务人出具的未来还款计划，则需检查债务人履行该计划的实际能力，例如是否提供了有效的担保等。当然，在实务操作中，如果此类有明显坏账迹象的应收款项金额不重大，通常基于谨慎原则和简化处理方法全额计提了。至少这样做在大部分情况下是执业风险最小的方法。

回答人：chenyiwei
实际操作中应根据每个案例的具体情况确定需取得的证据，很难一概而论。如果取得的是债务人出具的未来还款计划，则需检查债务人履行该计划的实际能力，例如是否提供了有效的担保等。当然，在实务操作中，如果此类有明显坏账迹象的应收款项金额不重大，通常基于谨慎原则和简化处理方法全额计提了。至少这样做在大部分情况下是执业风险最小的方法。

提问人：沉默羔羊 时间：2018-11-01 09:21:18
按照新的金融工具准则的话，不存在单项计提这个政策了吧？

回答人：chenyiwei
个别认定仍然是存在的，并且也还是计提坏账准备的最基本方法，只是考虑的方法变了。

提问人：geli00000001 时间：2019-03-14 13:51:08
请教陈版主，证据如果很难取得，基本无从取得的话，一般可以按照大致什么比例计提呢？是否有政策有明确这个大致比率。

回答人：chenyiwei
不可能有统一规定的，只能个案分析讨论。